臺灣新竹地方法院交通事件裁定　　　　 96年度交聲字第75號
移送機關即
原處分機關　交通部公路總局新竹區監理所
異　議　人
即受處分人　乙○○○
上列異議人即受處分人因違反道路交通管理處罰條例案件，對於
交通部公路總局新竹區監理所民國96年1月31日竹監自字第裁50
－E00000000－0號、50－E00000000－0號違反道路交通管理事件
裁決書處分，聲明異議，本院裁定如下：
    主  文
異議駁回。
    理  由
一、異議意旨略以：受處分人即異議人乙○○○（下稱異議人乙
    ○○○）駕駛車牌號碼F9－1679號車，並無原舉發通知單所
    載之於民國95年10月1日上午7時56分在臺15線西濱北上鳳鼻
    隧道處超過限速70公里違規行駛之情事，該測速舉發單雖載
    明異議人乙○○○所駕駛之車輛超速達時速135公里，然經
    異議人乙○○○提出申訴後，由新竹縣警察局竹北分局丙○
    ○員警與該裝設測速照片公司人員甲○○、陪同該公司工程
    師丁○○、施小姐及異議人乙○○○之先生許木生到違規地
    點當場履勘，並由甲○○陪同公司工程師丁○○駕駛車牌號
    碼F9－1679號車輛以該車輛極限之速度行駛之，經測速後該
    車輛之最高速度為時速115公里，且該車輛為10年以上車齡
    之車子，雖該車上儀表板所記載之最高時速為140公里，然
    經實測行駛最高時速才115公里，又異議人乙○○○當時之
    時速才70公里，根本未超速，不可能有違規事實所載明時速
    超速135公里之事實，而係另有1輛黑色三菱汽車超越異議人
    乙○○○所駕駛之車子，測速器誤測而嫁禍予異議人乙○○
    ○，為此狀請撤銷原處分云云。
二、原處分意旨略以：異議人乙○○○駕駛車牌號碼F9－1679號
    車於95年10月1日上午7時56分許在臺15線西濱北鳳鼻隧道路
    口處，為新竹縣警察局竹北分局警備隊員警於95年11月10日
    掣開竹縣警交字第E00000000號舉發違反道路交通管理事件
    通知單（下稱舉發通知單）逕行舉發其「行車限速70公里，
    經測時速135公里，超速65公里（時速60公里以上未滿80公
    里）」。異議人乙○○○於收受該舉發通知單後，不服舉發
    ，於95年11月24日向新竹縣警察局提出陳述經轉據原舉發機
    關新竹縣警察局竹北分局，並經新竹縣警察局竹北分局於95
    年12月8日以北警交字第0955007089號函覆略以：「…說明
    二、本案經查異議人乙○○○駕駛車牌號碼F9－1679號自小
    客（貨）車於95年10月1日上午7時56分，在新竹縣竹北市臺
    15線西濱公路北上鳳鼻隧道路口處，行經有燈光號誌管制之
    交岔路口，以科學儀器（微電腦）測得違規超速採證照片，
    行車速限70公里、經測時速135公里、超速65公里，經員警
    依法以第E00000000號舉發通知單逕行舉發並無違誤，…。
    」，交通部公路總局新竹區監理所（下稱新竹區監理所）遂
    於95年12月12日以竹監自字第0953507072號函覆異議人乙○
    ○○違規屬實，仍請依規接受處罰。惟異議人乙○○○不服
    上揭新竹縣警察局竹北分局函覆結果，經證人即異議人乙○
    ○○之夫許木生於95年12月11日再向新竹縣警察局竹北分局
    提出陳述，經新竹縣警察局竹分局再於96年1 月25日以北警
    交字第0965000490號函覆略以：「…說明二、本案本分局業
    已於95年12月8 日以北警交字第0955007089號函覆異議人乙
    ○○○暨新竹區監理所在案，如有不服，請依道路交通管理
    處罰條例第87條規定，向管轄地方法院聲明異議。」，新竹
    區監理所遂於96年1 月30日再以竹監自字第0963500359號函
    覆異議人乙○○○違規屬實，仍請依規接受裁罰，惟異議人
    乙○○○不服查覆結果，新竹區監理所遂依據舉發之違規事
    實及違反道路交通管理事件統一裁罰基準及處理細則第43條
    、第44條及第67條等規定，於96年1月31日掣開竹監自字第
    裁50－E00000000－0號、50－E00000000－0號違反道路交通
    管理事件裁決書（下稱裁決書），認異議人乙○○○於95年
    10月11日上午7時56分許，在臺15線西濱北上鳳鼻路段有「
    行車速度，超過規定之最高時速60公里以上未滿80公里」之
    違規行為，因而裁罰異議人乙○○○罰鍰新臺幣（下同）8,
    000元整，施以道安講習；並吊扣汽車牌照3個月，而由證人
    許木生於同日臨櫃簽收完成送達程序，嗣異議人乙○○○於
    96年3月1日向新竹區監理所提起聲明異議。
三、按受處分人不服道路交通管理處罰條例第8 條所定主管機關
    所為之處罰，得於接到裁決書之翌日起20日內，向管轄地方
    法院聲明異議，道路交通管理處罰條例第87條第1 項定有明
    文。次按交通法庭認聲明異議不合法律上之程式或其異議權
    已經喪失者，應以裁定駁回之，但其不合法律上之程式可補
    正者，應先定期命為補正，逾期不補正者，即予駁回，道路
    交通案件處理辦法第18條亦有明文。
四、經查：本件原處分機關即新竹區監理所所為之裁決處分均業
    經證人即異議人乙○○○之夫許木生於96年1 月31日臨櫃親
    自簽收，有新竹區監理所送達證書2 紙附卷足稽（見本院卷
    第17、18頁，又該2 紙送達證書雖均未記載送達日期，然據
    本件原承辦人即汪炳志書記表示，本件送達日期就是裁決日
    期，係證人許木生到新竹區監理所才當場掣開的，所以送達
    證書才會沒填寫送達日期等語，此有本院96年10月11日下午
    4時40分電話記錄表1紙可資證明，另見本院卷第86頁），是
    異議人乙○○○如對原處分機關上開裁決處分均有所不服而
    欲提起異議，依照前揭之說明，其20日之合法提出異議期間
    均應自96年2月1 日（即其收受裁決書之翌日）起算至同年2
    月20日止，又異議人乙○○○雖有苗栗縣苗栗市○○路558
    號11樓之5之居所，但為本件聲明異議當時之住所僅為新竹
    縣新豐鄉坡頭村9鄰坡子頭138號，則再加計2 日之在途期間
    至96年2月22日，惟因96年2月22日適為連續休息日（即農曆
    大年初五），故均應以連續休息日之次日即96年2 月26日為
    聲明異議之截止日，惟異議人乙○○○卻遲至同年3月1日始
    向原處分機關提出聲明異議狀，此有聲明異議狀收文戳章及
    本院96年10月11日下午3時50分之電話記錄表1紙在卷足憑（
    見本院卷第20、85頁），是異議人乙○○○提出本件聲明異
    議，已逾20日之法定期間，顯然不合法律上程式，且無從補
    正，核諸前揭說明，自應將本件異議駁回。
五、據上論斷，應依道路交通案件處理辦法第18條，裁定如主文
    。
中　　華　　民　　國　　96　　年　　10　　月　　15　　日
            臺灣新竹地方法院交通法庭
                              法  官  劉兆菊
以上正本證明與原本無異。
如不服本裁定，應於裁定送達後5日內向本院提出抗告狀。
中　　華　　民　　國　　96　　年　　10　　月　  15  　日
                              書記官　蕭汝芳
